---
title: "Análisis de datos de COVID-19 de Costa Rica - Gráficos de base de R"
author: "Hilary Salmerón"
date: '2022-05-12'
output: 
  html_document:
    theme: readable    
    toc: true
    toc_depth: 5
    toc_float:
      collapsed: false
      smooth_scroll: false
---

```{r setup, include=FALSE}
knitr::opts_chunk$set(echo = TRUE)
```


## Presentación 
Este documento presenta varios gráficos estadísticos de los datos de COVID-19 en Costa Rica publicados por el Ministerio de Salud en https://geovision.uned.ac.cr/oges/. Los gráficos han sido generados con funciones del paquete base del lenguaje de programación R.

## Entradas

## Carga de datos

```{r carga-datos}
covid <- read.csv(file="05_10_22_CSV_GENERAL.csv", sep = ";")
```

## Procesamiento

### Opciones generales

```{r opciones-generales}
options(scipen = 8)

```


### Curación de datos

```{r conversion-fecha}
covid$FECHA <- as.Date(covid$FECHA, format = "%d/%m/%Y")
```



## Saidas

### Gráficos 

#### Casos acumulados

##### Positivos

```{r casos-positivos-acumulados}
plot(
  covid$FECHA,
  covid$positivos,
  type = "l",
  xaxt = "n",
  yaxt = "n",
  main = "Casos positivos acumulados de COVID en Costa Rica",
  xlab = "Fecha",
  ylab = "Casos positivos"
)

# Formato del eje X

axis(side = 1,
     covid$FECHA,
     tick = FALSE,
     format(covid$FECHA, "%m-%y"),
     cex.axis = .7)


# Formato del eje Y

axis(
  side = 2,
  covid$positivos,
  labels = TRUE,  
  at = seq(0, 1000000, by = 200000),
  cex.axis = .7
)
```

### Fallecidos

```{r casos-fallecidos-acumulados}

# Gráfico de líneas
plot(
  covid$FECHA,
  covid$fallecidos,
  type = "l",
  xaxt = "n",
  yaxt = "n",
  main = "Casos fallecidos acumulados de COVID en Costa Rica",
  xlab = "Fecha",
  ylab = "Casos fallecidos"
)

# Formato del eje X
axis(side = 1,
     covid$FECHA,
     tick = FALSE,
     format(covid$FECHA, "%m-%y"),
     cex.axis = .7)

# Formato del eje Y
axis(
  side = 2,
  covid$fallecidos,
  labels = TRUE,  
  at = seq(0, 10000, by = 2000),
  cex.axis = .7
)

```

##### Otros
```{r casos-otros-acumulados}
# Gráfico de líneas de casos activos
plot(
  covid$FECHA,
  covid$positivos,
  type = "l",
  xaxt = "n",
  yaxt = "n",
  main = "Casos acumulados de COVID en Costa Rica",
  xlab = "Fecha",
  ylab = "Casos",
  col = "blue"
)

# Casos activos
lines(covid$FECHA, covid$activos, col = "red")

#Casos recuperados
lines(covid$FECHA, covid$RECUPERADOS, col = "green")

#Casos fallecidos
lines(covid$FECHA, covid$fallecidos, col="black")


# Formato del eje X

axis(side = 1,
     covid$FECHA,
     tick = FALSE,
     format(covid$FECHA, "%m-%y"),
     cex.axis = .7)


# Formato del eje Y

axis(
  side = 2,
  covid$positivos,
  labels = TRUE,  
  at = seq(0, 1000000, by = 200000),
  cex.axis = .7
)

# Leyenda
legend(
  x = "topleft",
  inset = 0.03,
  legend = c("Positivos", "Activos", "Recuperados", "Fallecidos"),
  col = c("blue", "red", "green", "black"),
  lty = 1,
  cex = 0.7)
```

#### Casos diarios

##### Positivos

```{r casos-nuevos-positivos}
barplot(height = covid$nue_posi,  names.arg=format(covid$FECHA, "%Y"),
  ann = FALSE,
  bty = "n",
  tck = 0,
  xaxt = "n",
  space = 1,
  main="Casos positivos por día",
  xlab = "Fecha",
  ylab = "Casos positivos",
  col = "black")

# Fechas minima y máxima
x_min <- min(covid$FECHA)
x_max <- max(covid$FECHA)

# Formato del eje X
axis(
  side = 1,
  at = match(seq(as.Date(x_min), x_max, "years"), covid$FECHA) * (1 + 1),
  labels = format(seq(as.Date(x_min), x_max, "years"), "%Y"),
  lwd = 0)

### Fallecidos

barplot(height = covid$nue_falleci,  names.arg=format(covid$FECHA, "%Y"),
  ann = FALSE,
  bty = "n",
  tck = 0,
  xaxt = "n",
  space = 1,
  main="Casos fallecidos por día",
  xlab = "Fecha",
  ylab = "Casos fallecidos",
  col = "black")

# Fechas minima y máxima
x_min <- min(covid$FECHA)
x_max <- max(covid$FECHA)

# Formato del eje X
axis(
  side = 1,
  at = match(seq(as.Date(x_min), x_max, "years"), covid$FECHA) * (1 + 1),
  labels = format(seq(as.Date(x_min), x_max, "years"), "%Y"),
  lwd = 0)

```

# Ejercicio

## Casos hospitalizados

```{r casos-nuevos-hospitalizados}
barplot(height = covid$nue_hospi,  names.arg=format(covid$FECHA, "%Y"),
  ann = FALSE,
  bty = "n",
  tck = 0,
  xaxt = "n",
  space = 1,
  main="Casos horpitalizados por día",
  xlab = "Fecha",
  ylab = "Casos hospitalizados",
  col = "black")

# Fechas minima y máxima
x_min <- min(covid$FECHA)
x_max <- max(covid$FECHA)

# Formato del eje X
axis(
  side = 1,
  at = match(seq(as.Date(x_min), x_max, "years"), covid$FECHA) * (1 + 1),
  labels = format(seq(as.Date(x_min), x_max, "years"), "%Y"),
  lwd = 0)

```

## Hospitalizados en salón y UCI

```{r casos-hospitalizados-salon}
barplot(height = covid$salon,  names.arg=format(covid$FECHA, "%Y"),
  ann = FALSE,
  bty = "n",
  tck = 0,
  xaxt = "n",
  space = 1,
  main="Casos hospitalizados en salón",
  xlab = "Fecha",
  ylab = "Casos salón",
  col = "black")

# Fechas minima y máxima
x_min <- min(covid$FECHA)
x_max <- max(covid$FECHA)

# Formato del eje X
axis(
  side = 1,
  at = match(seq(as.Date(x_min), x_max, "years"), covid$FECHA) * (1 + 1),
  labels = format(seq(as.Date(x_min), x_max, "years"), "%Y"),
  lwd = 0)

### UCI

barplot(height = covid$UCI,  names.arg=format(covid$FECHA, "%Y"),
  ann = FALSE,
  bty = "n",
  tck = 0,
  xaxt = "n",
  space = 1,
  main="Casos hospitaizados en UCI",
  xlab = "Fecha",
  ylab = "Casos UCI",
  col = "red")

# Fechas minima y máxima
x_min <- min(covid$FECHA)
x_max <- max(covid$FECHA)

# Formato del eje X
axis(
  side = 1,
  at = match(seq(as.Date(x_min), x_max, "years"), covid$FECHA) * (1 + 1),
  labels = format(seq(as.Date(x_min), x_max, "years"), "%Y"),
  lwd = 0)

```


