---
title: "Análisis de datos de COVID-19 de Costa Rica - Gráficos de base de R"
author: "Hilary Salmerón"
date: '2022-05-12'
output: html_document
---

```{r setup, include=FALSE}
knitr::opts_chunk$set(echo = TRUE)
```


## Presentación 
Este documento presenta varios gráficos estadísticos de los datos de COVID-19 en Costa Rica publicados por el Ministerio de Salud en https://geovision.uned.ac.cr/oges/. Los gráficos han sido generados con funciones del paquete base del lenguaje de programación R.

## Entradas

## Carga de datos

```{r carga-datos}
covid <- read.csv(file="05_10_22_CSV_GENERAL.csv", sep = ";")
```

## Procesamiento

### Opciones generales

```{r opciones-generales}
options(scipen = 7)

```


### Curación de datos

```{r conversion-fecha}
covid$FECHA <- as.Date(covid$FECHA, format = "%d/%m/%Y")
```



## Saidas

### Gráficos 

#### Casos acumulados

##### Positivos

```{r casos-positivoa-acumulados}
plot(
  covid$FECHA,
  covid$positivos,
  type = "l",
  xaxt = "n",
  yaxt = "n",
  main = "Casos positivos acumulados de COVID en Costa Rica",
  xlab = "Fecha",
  ylab = "Casos positivos"
)

# Formato del eje X
axis(side = 1,
     covid$FECHA,
     tick = FALSE,
     format(covid$FECHA, "%m-%y"),
     cex.axis = .7)
```
# Formato del eje Y
axis(
  side = 2,
  covid$positivos,
  labels = TRUE,  
  at = seq(0, 1000000, by = 200000),
  cex.axis = .7
)

